# 关于承兑汇票入账的挂账单位

提问人：237148652 时间：2018-02-03 17:15:48
1 、我公司收到客户A背书转让给我的B公司票据，我公司入账应收票据的挂账单位是A还是B？ 2 、我公司开给供应商C票据后，C于到期前背书转让给D公司，我公司入账的应付票据需要把C公司转成D公司吗？ 问题实质：票据的挂账单位是交易方还是实际持票人（我需要以此判断关联方往来） 谢各位大神答疑解惑，新年快乐，大吉大利！！！

回答人：chenyiwei
1 、应当基于票据法律关系，认定债务人为B。 2 、由于票据处于不断背书流转过程中，出票人无法及时获取该票据背书流转的信息，因此建议挂原始债权人C。

提问人：237148652 时间：2018-02-03 17:46:10
谢陈版主回复，那我在处理合并抵消和关联披露时是否也应该依据原始债权债务人？

回答人：chenyiwei
1 、处理合并抵销时，如果只有一方挂账无法抵平，应将无法抵平的差额在合并报表中列作短期借款。 2 、关联方往来的认定可以参照该原则处理，但对于本企业开出的应付票据，建议期末向关联方核实是否在关联方手中。